# 同一控制下，集团内部股权转让损益在合并层面的抵消问题

提问人：longyindunzong 时间：2019-05-14 16:15:34
A 公司子公司 B 公司和 C 公司，C 公司全资子公司为 D 公司， 2018 年10 月 31 日，C 公司将 D 公司的股权全部出售给母公司，出售价款为13000.00 万元， 2018 年 10 月 31 日，D 公司的净资产为 1 亿元，公允价值和出售价值一样，都是 13000.00 万元。在单体报表中，C 公司长期股权投资 5000.00 万元，出售股权确认投资收益 8000.00 万元，母公司 A 公司在单体报表中，确认长期股权投资 1 亿元，资本公积-股本溢价 3000.00 万元。我现在的问题是，在合并报表中，C公司确认的投资收益 8000.00万元应如何抵消，是冲减资本公积-股本溢价，还是计入资本公积-其他资本公积。如何此次股权转让，不具有商业实质，又应该如何处置？
具有商业实质，应该如何抵消。谢谢老师指点一下。

回答人：chenyiwei
首先，因为子公司 C将孙公司 D的股权转让给母公司，对母公司而言，孙公司一直在其控制范围内，该项交易未导致合并报表范围发生变化，所以对母公司而言不是企业合并，母公司取得对 D 的股权投资的成本为实际支付的价款 13000 万元。所以抵销分录和一般的内部交易未实现损益抵销分录相同，直接就是：借：投资收益 8000 ，贷：长期股权投资 8000.